# 应付票据贴息能否摊销

提问人：song2003921 时间：2014-12-25 13:31:29
企业A于 2014 年 11 月开给供应商 1 亿元应付票据（ 1 年期），由对方办理贴现，但贴息由A负担，请问A能将贴息分 12 个月摊销吗？谢谢！

回答人：chenyiwei
如果开出票据和贴现为一揽子交易，在开出票据时已经明确将由供应商贴现，本企业承担贴现息的安排，则该交易实质上是本企业获得银行融资，本企业所承担的贴现息可以在借款期间内分摊。如果这两步交易不是一揽子交易的，则另当别论。